lt-LT: Techninė įranga > Tvoros ir užtvarai: Tvorų ir vartų priedai; Tvoros skydai; Lentinės tvoros; Tvorų stulpai ir skersiniai; Sodo kraštai ir apvadai; Vartai; Grotelės; Saugos ir minių kontrolės užtvarai
vi: Phần cứng > Hàng rào & Thanh chắn: Phụ kiện cổng và hàng rào; Thanh hàng rào; Cọc rào; Cọc & Chấn song hàng rào; Rào quây vườn; Cổng; Lưới mắt cáo; Thanh chắn an toàn và kiểm soát đám đông
tr: Hırdavat > Çit ve Bariyerler: Çit ve Kapı Aksesuarları; Çit Panelleri; Çit Kazıkları; Çit Direkleri; Bahçe Sınırları ve Kenarlıkları; Dış Mekan Kapıları; Izgara; Emniyet ve Kalabalık Kontrolü Bariyerleri
hr-HR: Željezarija > Ograde i pregrade: Pribor za ograde i dvorišna vrata; Ogradni paneli; Letvice za ogradu; Stupovi i prečke za ograde; Vrtni graničnici i rubnjaci; Ulazna vrata; Zaštitne rešetke; Sigurnosne pregrade i pregrade za kontrolu gužve
sk-SK: Náradie > Oplotenie a zábrany: Príslušenstvo pre ploty a brány; Plotové panely; Plotové tyče; Plotové stĺpiky a koľajnice; Záhradné okraje a obruby; Brány; Mriežkované brány; Bezpečnostné a zahradzovacie stĺpiky
pt-BR: Ferragens > Cercas e barreiras: Acessórios para portôes e grades; Painéis de grades; Estacas de cerca; Postes para cerca; Bordas e margens de jardins; Portões; Treliças; Barreiras de controle de segurança e multidões
it: Articoli di ferramenta > Barriere e recinzioni: Accessori per cancelli e recinzioni; Pannelli per recinzioni; Picchetti per recinzioni; Pali e assi per recinzioni; Delimitazioni e recinzioni da giardino; Cancelli; Reticolato; Barriere di sicurezza e controllo delle folle
fi: Rakentaminen > Aidat ja esteet: Aita- ja porttitarvikkeet; Aitaelementit; Aitapaalut; Aitatolpat ja -laudat; Puutarhan reunustus; Portit; Rima-aidat; Rajaus- ja mellakka-aidat
nl: Bouwmaterialen > Hekken en afscheidingen: Accessoires voor hekken en afscheidingen; Hekpanelen; Omheiningen; Hekpalen; Randen voor tuinborders; Poorten; Latwerk; Veiligheids- en dranghekken
es: Bricolaje > Vallas de jardín: Accesorios para rejas y vallas; Paneles de vallas; Cercados con estacas; Postes de cerca; Ribetes y bordes para jardín; Puertas; Celosía; Barreras de seguridad
nb: Maskinvare > Gjerder og barrierer: Gjerde- og porttilbehør; Gjerdepaneler; Gjerdestakitter; Gjerdestolper og -skinner; Hageborder og kantlegging; Porter; Gitter; Sikkerhets- og kontrollbarrierer
th: ฮาร์ดแวร์ > รั้วและที่กั้น: อุปกรณ์สำหรับรั้วและประตู; แผ่นสำหรับรั้ว; อุปกรณ์ล้อมรั้ว; เสาและรางรั้ว; ที่กั้นสำหรับทำสวน; ประตูรั้ว; วัสดุที่ขัดเป็นตาราง; ที่กั้นฝูงชนและที่กั้นเพื่อความปลอดภัย
fr: Quincaillerie > Clôtures et barrières: Accessoires pour clôtures et portillons; Panneaux de clôture; Piquets de clôture; Poteaux et traverses de clôture; Murets et bordures de jardin; Portails; Treillage; Barrières de sécurité et de contrôle des foules
bg-BG: Железария > Огради и бариери: Аксесоари за огради и порти; Оградни панели; Колове за ограда; Оградни стълбове и релси; Градински бордюри и кантове; Порти; Решетки; Бариери за безопасност и контрол на тълпата
pl: Sprzęt > Ogrodzenia i barierki: Akcesoria do bram i ogrodzeń; Panele ogrodzeń; Sztachety; Słupy ogrodzeniowe; Ogrodzenia i barierki do ogrodu; Bramy; Siatki; Barierki bezpieczeństwa
cs: Kutilství a řemeslo > Ploty a zábrany: Příslušenství k plotům a zábranám; Plotové díly; Plotovky; Sloupky a ráhna pro ohrady; Zahradní obrubníky; Branky; Mřížové; Bezpečnostní a mobilní zábrany
ja: DIY用品 > フェンス・門: フェンス・門関連用品; フェンスパネル; ピケフェンス; フェンス用支柱; ガーデンエッジ・仕切り; ゲート; ラティス; 安全柵、群衆整理用フェンス
ru: Оборудование и технические изделия > Заборы и ограждения: Аксессуары для заборов и ворот; Панели для заборов; Штакетник; Столбы и перекладины для заборов; Садовые ограждения и бордюры; Ворота и калитки; Решетчатые заборы; Заградительные барьеры и ограждения для направления людей
zh-TW: 硬體 > 柵欄/障礙物: 圍籬牆板/門柱配件; 圍籬牆板; 柵欄支柱; 柵欄立樁/軌條; 花園矮牆; 閘門; 柵欄; 鐵馬護欄
hu: Hardver > Kerítések és akadályok: Kerítés- és kapukiegészítők; Kerítéspanelek; Kerítéspikett; Kerítésoszlopok és -korlátok; Kerti határolók és szegélyek; Kapuk; Rács; Biztonsági és tömegszabályozási korlátok
en: Hardware > Fencing & Barriers: Fence & Gate Accessories; Fence Panels; Fence Pickets; Fence Posts & Rails; Garden Borders & Edging; Gates; Lattice; Safety & Crowd Control Barriers
da: Isenkram > Hegn og barrierer: Tilbehør til hegn og porte; Hegnsplader; Stakitstave; Hegnspæle; Indramning af havebede; Låger; Tremmer; Sikkerheds- og afspærringsbarrierer
de: Heimwerkerbedarf > Hauseinzäunung: Zubehör für Zäune & Gartentore; Zaunfelder; Zaunlatten; Zaunpfosten & -querlatten; Beeteinfassungen; Schranken; Zaungitter; Absperrungen
pt-PT: Equipamento > Cercas e barreiras: Acessórios de cercas e portões; Painéis de cercas; Estacas de cerca; Postes e calhas de cerca; Bordaduras e orlas de jardim; Portões; Reticulado; Barreiras de segurança e de controlo de multidões
el: Υλικά κατασκευών > Περιφράξεις & εμπόδια: Αξεσουάρ περιφράξεων & πυλών; Πάνελ περιφράξεων; Πάσσαλοι περιφράξεων; Στύλοι & δοκοί περίφραξης; Οριοθέτηση κήπων; Πύλες; Πλέγματα; Φράγματα ασφαλείας & ελέγχου πλήθους
ro-RO: Feronerie > Garduri și bariere: Accesorii pentru porți și garduri; Panouri pentru garduri; Țăruși de gard; Stâlpi de gard și șine; Borduri și margini de grădină; Porți; Zăbrele; Bariere de siguranță și pentru controlul mulțimii
zh-CN: 五金/硬件 > 栅栏/围栏: 栅栏/门配件; 栅栏板; 栅栏柱; 栅栏立柱/滑轨; 花园边界/分界; 栅栏/围栏门; 格架; 安全/人群控制栅栏
ko: 철물 > 울타리/방벽: 울타리/게이트 부대용품; 울타리 패널; 울타리 말뚝; 울타리 기둥/난간; 정원 경계/가장자리; 게이트; 래티스; 안전/군중 통제 장벽
sv: Metallprodukter > Staket och avspärrningar: Staket- och grindtillbehör; Staketpaneler; Staketspjälor; Staketstolpar; Trädgårdsramar och -kanter; Grindar; Spjälverk; Barrikader
sl-SI: Gradbena oprema > Ograje in pregrade: Dodatki za ograje in vrata; Ograjni paneli; Količki za ograje; Drogovi in letve za ograje; Robniki in obrobe za vrtove; Prehodi; Rešetke; Varnostne in kontrolne pregrade